臺灣臺北地方法院民事判決　九十一年度訴字第六六八號
　　原　　　告　中租迪和股份有限公司
　　法定代理人　丙○○
　　訴訟代理人　乙○○
　　被　　　告　大豬起重有限公司
　　法定代理人　甲○○○
右當事人間返還所有物事件，本院判決如左：
    主      文
被告應將如附表所示之動產返還予原告。
訴訟費用由被告負擔。
本判決於原告以新台幣壹佰萬元供擔保後，得假執行。
    事      實
甲、原告方面：
  一、聲明：
    (一)被告應將如附表所示之動產返還予原告。
    (二)願供擔保，請准宣告假執行。
  二、陳述：
    (一)被告大豬起重有限公司於民國（下同）八十九年四月十日，向原告承租如附表
      所示之動產吊車四部，租賃期間自八十九年四月二十一日起至九十一年十月二
      十一日止，自八十九年五月二十一日首期租金給付起每融壹個月給付乙次，第
      一期至第三十期每期租金新台幣（下同）貳拾萬參仟元，並約定承租人如有任
      何退票情事，或者如任何一期租金，或其他規定之費用或各該租金或費用之任
      何部份到期後仍未支付者，承租人即被認為拒絕付款並違約，出租人得終止租
      賃契約，承租人並應無條件返還租賃物，而原告業於八十九年四月二十一日將
      如附表所示之動產交付予被告，並經被告驗收無訛。
    (二)惟按依雙方所簽訂之租賃契約書約定，被告有按期交付租金之義務，詎被告自
      八十九年八月起即發生遲延給付租金之情形，且於九十年十月二十一日被告所
      支付之租金票據，亦經提示後遭退票，旋經原告催討被告均未按期繳付租金，
      因之，原告仍依租約第十一條及第十二條第一項之約定，以存證信函通知被告
      終止契約，是租賃契約即終止，則被告已無占有如附表所示之動產之合法權源
      ，爰依民法第七百六十七條之物上請求權及契約之約定，請求判決如訴之聲明
      。
  三、證據：提出租賃契約書乙份、交貨驗收證明書乙份、支票及退票理由單乙件、
      存證證函暨郵件收件回執、估價單等影本為證。
乙、被告方面：
  一、聲明：原告之訴及假執行之聲請均駁回。
  二、陳述：對於與原告簽訂系爭租賃契約及有收到原告所寄發通知終止租約之存證
      證信並不爭執，惟因經濟不景氣，故自九十年十月二十一日起即未依約支付租
      金，為求生計目前並無法返還如附表所示之動產吊車。
    理      由
一、原告起訴主張與被告簽訂如附表所示動產之租賃契約，惟被告自八十九年八月份
    起即有未按期支付租金之情形，且於九十年十月二十一日所交付支付租金之票據
    亦遭退票，為此遂依約通知被告終止租賃契約，而被告業已收受終止租約之存證
    信函之事實，業據渠提出與陳述相符之租賃契約書乙份、交貨驗收證明書乙份、
    支票及退票理由單乙件、存證證函暨郵件收件回執等影本為證，且被告對於未按
    期支付租金及現仍占有使用如附表所示之動產乙節，亦不爭執，堪信原告之主張
    為真正；至於被告抗辯為求生計無法返還系爭動產云云，惟查如上所述，系爭租
    賃契約業已合法終止，足徵被告已無占有使用系爭動產之合法權源，顯見被告前
    揭辯詞自無可採。
二、從而原告本於租約之約定及民法第七百六十七條物上請求權之規定據以提起本訴
    ，請求被告返還如附表所示之動產，即無不合，應予准許。
三、假執行之宣告：原告陳明願供擔保，聲請宣告假執行，核無不合，爰酌定相當擔
    保金額准許之。
四、結論：原告之訴為有理由，依民事訴訟法第七十八條、第三百九十條第二項判決
    如主文。
中　　　華　　　民　　　國　　九十一　　年　　　三　　　月　 二十一　　 日
                                            民事第四庭法      官　陳博文
右為正本係照原本作成
如對本判決上訴，須於判決送達後廿日內向本院提出上訴狀
中　　　華　　　民　　　國　　九十一　　年　　　三　　　月　 二十一　　 日
                                                      書　記　官  蔡嘉萍
